臺灣嘉義地方法院刑事判決　　　　　　　　　　　　　九十一年度易字第六五一號
　　公　訴　人　臺灣嘉義地方法院檢察署檢察官
　　被　　　告　乙○○　女　四.
右列被告因詐欺案件，經檢察官提起公訴（九十一年度偵字第七七四三號），本院判
決如左：
    主  文
乙○○共同連續意圖為自己不法之所有，累犯，以詐術使人將本人之物交付，處有期
徒刑捌月。
    事  實
一、乙○○於民國八十五年間，因詐欺等案件，經臺灣高等法院高雄分院判處有期徒
    刑三月確定，於八十七年二月十二日易科罰金執行完畢。
二、乙○○因經營啤酒屋生意不善，經濟狀況不佳，並無支付信用卡欠款之能力，竟
    基於意圖為自己不法所有之概括犯意，先於如附表一所示之日期，與不詳姓名之
    人共同基於犯意聯絡，以「真刷卡假消費」之方式，取得刷卡金額九成之現金，
    由乙○○於提供信用卡，並於信用卡簽帳單上簽認自己之姓名，而由不詳姓名之
    成年人，向甲○○○○行股份有限公司（下簡稱慶豐銀行）請求付款，而使慶豐
    銀行陷於錯誤，誤認乙○○確有於如附表一所示之商店消費購物，而依該商店與
    慶豐銀行契約約定給付之百分比乘以刷卡金額，給付予不詳姓名之成年人，乙○
    ○共計詐得新臺幣（下同）七萬零八百三十元，乙○○明知自己之信用卡額度為
    八萬元，於九十年九月間已刷卡消費七萬九千一百八十四元，且自己連最低之繳
    款金額皆未繳納，連同遲延利息應已超過八萬元，竟於九十一年五月十二日至九
    十一年六月二十九日止，利用航空機無法與發卡金融機構連線取得授權碼之盲點
    ，在如附表二所示之航空公司客機上，刷卡購買香水等物品，各消費如附表二所
    示之金額，使消費商店陷於錯誤，誤信乙○○之信用卡係有效之信用卡，而將香
    水等物品交付，共計詐得六十四萬二千六百四十元，嗣經各消費商店向慶豐銀行
    請款時，始知上情。
三、案經慶豐銀行訴請臺灣嘉義地方法院檢察署檢察官偵查起訴。
    理  由
一、訊據被告乙○○固坦承前揭真刷卡假消費及於已無信用額度下刷卡購入香水等物
    品，價值六十四萬二千六百四十元等情不諱，惟矢口否認有何詐欺之犯行，辯稱
    ：我都是為了要賺錢，我沒有要詐欺的意思，我的朋友阿強跟我說信用卡的錢會
    幫我繳清，他叫我跟他出國，說刷卡買的東西，他可以幫我賣掉，但是出國的飛
    機票我自己付，我就跟他出國，我們去泰國、香港、新加坡、印尼云云。經查：
    （一）被告於本院調查中自白以真刷卡假消費以換取現金，核與慶豐銀行所提出
          之消費明細表相符，足佐被告前開自白與事實相符，堪以採信。
    （二）被告於本院調查時自白稱：「（問：你之前是否知道你的信用額度多少？
          ）知道，八萬元：：（問：慶豐銀行不是有用電話跟你催繳帳款？）我知
          道，我有收到一、二通電話，所以我知道我欠了將近八萬元：：」顯見被
          告應知自己之慶豐銀行信用卡已無信用額度，而被告亦自承於飛機上連續
          向如附表二所示之店家購入香水等物品，共計價值六十四萬二千六百四十
          元，此亦有被告親書之信用卡簽帳單四十二紙附卷可參，足佐被告前開自
          白非虛。
    （三）被告辯稱朋友阿強稱會幫其繳清信用卡欠款，刷卡所買之物品，會代其出
          賣，可得百分之四之傭金等情，惟查，被告對於阿強之年籍、資料皆無法
          為合理之交待，是否確有「阿強」之人，顯有可疑，再者，被告自承於出
          國之前並未看到清償信用卡款之證明，且其出國之費用，皆需自己負責，
          阿強僅係為其墊付，本案被告出國刷卡購物之金額為六十四萬二千六百四
          十元，倘依其所述計算，其僅能賺得二萬五千七百零五點六元之傭金，並
          不足以支付之前之信用卡欠款八萬餘元，被告辯稱綽號阿強之人會為其付
          款，顯與常情有違，又查，被告於附表二所示之日期皆於機上購物，前後
          共計二十四天，倘依被告所稱被告僅至香港、印尼、新加坡、泰國等地，
          而各該航程均不超過一天，是被告應搭乘二十四趟飛機，而累積之機票亦
          相當可觀，惟被告則稱其扣除所賺得之二萬五千七百零五點六元之傭金，
          連同旅館住宿費用，尚欠綽號阿強之人四萬餘元，亦與常理有違，復參酌
          被告於偵查中稱：「（問：停卡後有無刷卡六十四萬餘元？）我沒有計算
          金額，看到喜歡的就買：：」並未提及有阿強之人，足見被告辯稱係阿強
          之人帶其出國刷卡賺錢等情，顯係卸責之詞，不足採信，綜上所述，本案
          事證明確，被告犯行堪以認定。
二、被告乙○○以假消費真刷卡之方式，使銀行陷於錯誤，交付消費金額九成許之金
    額與姓名不詳之成年人，其中乙○○得到刷卡金額九成之現金，又明知自己之信
    用卡之額度已用盡，竟利用飛機上無法得到授權碼之盲點，大量刷卡購物，使機
    上商店，陷於錯誤，交付香水等物品，核其所為，均係犯刑法第三百三十九條第
    一項之詐欺取財罪。於如附表一所示之時地，與年籍不詳之人，有犯意聯絡，行
    為分擔，均為共同正犯。至於被告之共犯，因其年籍不詳，並無何證據證明彼等
    具有商業會計法第七十一條所稱之商業負責人、主辦及經辦會計之人員或依法受
    託代他人處理會計事務之人員，自難依商業會計法第七十一條第一項第一款論處
    ，附此敘明。被告前後多次犯行，時間僅接、所為為構成要件相同之罪，為連續
    犯，應依刑法第五十六條論以一罪並加重其刑。公訴人雖未就被告前開真刷卡假
    消費之犯行起訴，惟此部分犯行與前開有罪部分犯行，有連續犯裁判上一罪之關
    係，本院自得併予審理。另查，被告於八十五年間，因詐欺等案件，經臺灣高等
    法院高雄分院判處有期徒刑三月，於八十七年二月十二日易科罰金執行完畢，此
    有刑案查註紀錄表及臺灣高等法院被告全國前案紀錄表各一紙附卷可參，五年內
    再犯有期徒刑以上刑之罪，為累犯，應依刑法第四十七條加重其刑。爰審酌被告
    有詐欺之前科紀錄之品行、素行、犯罪所得達七十餘萬元、竟利用假消費真刷卡
    及飛機上授權碼之盲點犯罪，屬智慧型之犯罪、對被害人所生危害非輕及犯罪後
    狡卸飾詞，毫無悔意等一切情狀，量處如主文所示之刑，以資懲儆。
據上論斷，應依刑事訴訟法第二百九十九條第一項前段，刑法第三百三十九條第一項
、第二十八條、第五十六條、第四十七條、罰金罰鍰提高標準條例第一條前段，判決
如主文。
本案經檢察官黃正雄到庭執行職務
中      華      民      國     九十一    年     十二     月    二十六   日
                                      臺灣嘉義地方法院刑事第三庭
                                          法  官   康  存  真
右正本證明與原本無異。
如不服本判決，應於判決送達後十日內，向本院提出上訴狀。
中      華      民      國     九十一    年     十二     月    二十六   日
                                          書記官   林  美  芳
附表一：
┌───┬─────┬────────────┬──────┐
│編號  │詐欺日期  │商  店  名  稱          │刷卡金額    │
├───┼─────┼────────────┼──────┤
│１    │90.9.3    │新貴旅行社有限公司      │32300       │
├───┼─────┼────────────┼──────┤
│２    │90.9.4    │遠百企業股份有限公司    │46400       │
└───┴─────┴────────────┴──────┘
